臺灣臺南地方法院刑事判決
111年度交易字第1330號
公  訴  人  臺灣臺南地方檢察署檢察官
被      告  張天成


上列被告因公共危險案件，經檢察官提起公訴（111年度偵字第1
9182號），被告於準備程序中就犯罪事實為有罪之陳述，本院以
簡式審判程序進行審判，判決如下：
    主  文
張天成犯駕駛動力交通工具而吐氣所含酒精濃度達每公升零點二
五毫克以上之罪，累犯，處有期徒刑柒月。
    事實及理由
一、被告所犯係死刑、無期徒刑、最輕本刑為3年以上有期徒刑
    以外之罪，其於準備程序中就前揭被訴事實為有罪之陳述，
    經法官告知簡式審判程序之旨，並聽取其與公訴人之意見後
    ，本院裁定進行簡式審判程序，合先敘明。
二、本件犯罪事實及證據，均引用檢察官起訴書之記載（如附件
    ），並就證據部分增列：「被告於本院審理時之自白」，刪
    除「現場照片」。
三、核被告所為，係犯刑法第185條之3第1項第1款之不能安全駕
    駛動力交通工具罪。被告前因酒後駕車之公共危險案件，經
    本院以106年度交簡字第5361 號判決判處有期徒刑5 月，併
    科罰金新臺幣2萬元確定，於民國107年3月13日執行完畢（
    下稱前案），被告於受前案徒刑之執行完畢後，5 年以內故
    意再犯本案有期徒刑以上之罪，核與刑法第47條第1 項所定
    累犯之要件相符。被告上開構成累犯之事實及應加重其刑之
    事項，業據檢察官主張明確，且提出刑案資料查註紀錄表為
    證，並有臺灣高等法院被告前案紀錄表1 份在卷可查，得作
    為論以累犯及裁量加重其刑之裁判基礎。衡酌上開前案與本
    案之犯罪類型、侵害之法益均相同，足認被告對刑罰反應力
    薄弱，未因前案徒刑之執行完畢而知所警惕，本案犯罪之責
    任非難程度應予提升，且依本案犯罪情節，並無應量處法定
    最低刑度之情形，即使依累犯規定加重其法定最低本刑，亦
    不致使行為人所承受之刑罰超過其所應負擔之罪責，即無司
    法院釋字第775 號解釋意旨所指應裁量不予加重最低本刑，
    否則將致罪刑不相當之情形，爰依刑法第47條第1 項規定，
    加重其刑。爰審酌被告明知酒精成分對人之意識、控制能力
    具有不良影響，超量飲酒後會導致對週遭事務之辨識及反應
    能力較平常狀況薄弱，因而酒後駕車在道路上行駛，對一般
    往來之公眾及駕駛人自身皆具有高度危險性，竟仍酒後騎乘
    普通重型機車，嗣因違規跨越雙黃線，經警攔查測得呼氣酒
    精濃度達每公升1.04毫克，漠視自己及公眾行之安全，自屬
    可議，惟念其犯後坦承犯行，態度並非不良，且未造成他人
    傷亡或車輛毀損等一切情狀，量處如主文所示之刑。
據上論斷，應依刑事訴訟法第273條之1第1項、第299條第1項前
段、第310條之2、第454條第2項，刑法第185條之3第1項第1款、
第47條第1項，刑法施行法第1條之1，判決如主文。 
中　　華　　民　　國　　111 　年　　12　　月　　19　　日
　　　　　　　　　刑事第三庭    法　官　郭瓊徽
以上正本證明與原本無異。
如不服本判決應於收受本判決後20日內向本院提出上訴書狀，並
應敘述具體理由。其未敘述上訴理由者，應於上訴期間屆滿後20
日內向本院補提理由書狀（均須按他造當事人之人數附繕本）「
切勿逕送上級法院」。 
　　　　　　　　　　　　　　　　書記官　王珮君
中　　華　　民　　國　　111 　年　　12　　月　　19　　日
附錄
中華民國刑法第185條之3第1項
駕駛動力交通工具而有下列情形之一者，處3年以下有期徒刑，
得併科30萬元以下罰金：
一、吐氣所含酒精濃度達每公升零點二五毫克或血液中酒精濃度
    達百分之零點零五以上。
二、有前款以外之其他情事足認服用酒類或其他相類之物，致不
    能安全駕駛。
三、服用毒品、麻醉藥品或其他相類之物，致不能安全駕駛。
附件：
臺灣臺南地方檢察署檢察官起訴書
                                    111年度偵字第19182號
　　被　　　告　張天成　男　63歲（民國00年00月0日生）
　　　　　　　　　　　　住○○市○○區○○街00巷0號
　　　　　　　　　　　　國民身分證統一編號：Z000000000號
上列被告因不能安全駕駛致交通危險罪案件，業經偵查終結，認
應提起公訴，茲將犯罪事實及證據並所犯法條分敘如下：
　　　　犯罪事實
一、張天成前於民國90年、106年、109年年間，先後涉有酒後駕
    駛之公共危險犯罪4次，其中第2、3次分別經法院判處有期
    徒刑4月及5月併科罰金2萬元確定，各於106年5月23日及107
    年3月13日，經易科罰金而執行徒刑完畢，而第4次之罪行，
    則經本署109年度偵字第7930號緩起訴附酒癮治療等處分確
    定，並於110年12月9日緩起訴期滿，未經撤銷緩起訴。詎張
    天成因酒癮難抑，於111年7月25日下午7時許，在臺南市永
    康區四維街某處，飲用條根藥酒2罐後，明知飲酒後不能安
    全駕駛動力交通工具，仍於同（25）日下午8時許，騎乘車
    牌號碼000-000號普通重機車上路，因騎車違規跨越雙黃線
    ，於同（25）日下午8時50分許，在永康區四維街與埔園街
    之交岔路口，為警攔查並發現張天成身有酒味，隨經當場實
    施呼氣酒精濃度測試，測得張天成之呼氣酒精濃度值，為每
    公升1.04毫克，而查獲上情。
二、案經臺南市政府警察局永康分局報告偵辦。
　　　　證據並所犯法條
一、被告張天成經偵查初訊後，經傳未到，然上揭犯罪事實，業
    據被告於警詢及偵查初訊中坦承不諱，復有酒精測定黏貼紀
    錄表、呼氣酒精測試器檢定合格證書、舉發違反道路交通管
    理事件通知單影本、現場照片在卷可佐，其犯嫌洵堪認定。
二、核被告所為，係犯刑法第185條之3第1條第1項第1款之酒後
    駕駛之公共危險罪嫌。查被告前於90年、106年、109年年間
    ，先後涉有酒後駕駛之公共危險犯罪4次，其中第2、3次分
    別經法院判處有期徒刑4月及5月併科罰金2萬元確定，各於1
    06年5月23日及107年3月13日，經易科罰金而執行徒刑完畢
    ，而第4次之罪行，則經本署109年度偵字第7930號緩起訴附
    酒癮治療等處分確定，並於110年12月9日緩起訴期滿，未經
    撤銷緩起訴，有本署刑案資料查註紀錄表、矯正簡表等附卷
    足參，是被告經有期徒刑執行完畢後五年內再犯本罪，請依
    累犯之規定加重其刑，並請審酌現今社會酒後駕車所衍生之
    交通事故或悲劇層出不窮，其對於酒後駕車所致本身、道路
    安全及社會利益產生之風險置於不顧，屢次再犯，現又因酒
    後駕車為警查獲，顯然短期自由刑、或單純罰金或併科罰金
    刑，已不足以生教化功能或使被告知所警惕，請予以從重量
    刑，以儆效尤。
三、依刑事訴訟法第251條第1項提起公訴。
　　此　致
臺灣臺南地方法院
中　　華　　民　　國　 111　　年　　11　　月　　1 　　日
                              檢  察  官  葉  清  財 
本件證明與原本無異　
中　　華　　民　　國　 111　　年　　11　　月　　8 　　日
                              書  記  官  吳  慧  雯 
所犯法條：
中華民國刑法第185條之3第1條第1項第1款
駕駛動力交通工具而有下列情形之一者，處 3 年以下有期徒刑
，得併科 30 萬元以下罰金：
一、吐氣所含酒精濃度達每公升零點二五毫克或血液中酒精濃度
    達百分之零點零五以上。
二、有前款以外之其他情事足認服用酒類或其他相類之物，致不
    能安全駕駛。
三、服用毒品、麻醉藥品或其他相類之物，致不能安全駕駛。
因而致人於死者，處 3 年以上 10 年以下有期徒刑，得併科 2
百萬元以下罰金；致重傷者，處 1 年以上 7 年以下有期徒刑，
得併科 1 百萬元以下罰金。
曾犯本條或陸海空軍刑法第 54 條之罪，經有罪判決確定或經緩
起訴處分確定，於十年內再犯第 1 項之罪因而致人於死者，處
無期徒刑或 5 年以上有期徒刑，得併科 3 百萬元以下罰金；致
重傷者，處 3 年以上 10 年以下有期徒刑，得併科 2 百萬元以
下罰金。